【裁判字號】    96,訴,3330
【裁判日期】    970131
【裁判案由】    毒品危害防制條例
【裁判全文】
臺灣板橋地方法院刑事判決              96年度訴字第3330號
公  訴  人  臺灣板橋地方法院檢察署檢察官
被      告  甲○○
上列被告因違反毒品危害防制條例案件，經檢察官提起公訴（九
十六年度毒偵字第六四五四號），被告就被訴事實為有罪陳述，
本院改行簡式審判程序審理，判決如下：
    主  文
甲○○施用第一級毒品，累犯，處有期徒刑拾月；又施用第二級
毒品，累犯，處有期徒刑伍月，扣案之第二級毒品甲基安非他命
（驗餘毛重壹點肆零公克），沒收銷燬之，毒品外包裝袋個，
沒收之。應執行有期徒刑壹年，扣案之第二級毒品甲基安非他命
（驗餘毛重壹點肆零公克），沒收銷燬之，毒品外包裝袋個，
沒收之。
    事  實
一、甲○○前有殺人、違反麻醉藥品管理條例前科，又於民國八
    十五年間，因違反麻醉藥品管理條例、藥事法等案件，經臺
    灣高等法院以八十六年度上訴字第五○九八號判決，分別判
    處有期徒刑八月、四月，應執行有期徒刑十月確定；復於八
    十六年間，因違反麻醉藥品管理條例，經本院以八十八年度
    訴緝字第九十一號判處有期徒刑五月確定，上開判處有期徒
    刑八月、四月、五月等三罪，經本院定其應執行有期徒刑一
    年三月確定；又於八十七年間，因違反毒品危害防制條例，
    經臺灣高等法院以八十八年度上訴字第二一○二號判決判處
    有期徒刑二年確定，並與上開有期徒刑一年三月接續執行，
    於八十九年十二月二日縮短刑期假釋出監，復經撤銷假釋，
    應執行殘刑一年二月二十七日；又於九十年間，因違反毒品
    危害防制條例，經本院以九十年度訴字第二○九七號判決，
    分別判處有期徒刑八月、十月，應執行有期徒刑一年四月確
    定，並與上揭殘刑接續執行，於九十三年六月七日縮短刑期
    假釋出監，所餘期間付保護管束，迄九十三年十一月一日保
    護管束期滿，假釋未經撤銷，未執行之刑期視為已執行完畢
    。其間，曾於八十七年間，因施用毒品案件，經臺灣桃園地
    方法院以八十七年度毒聲字第一五四四號裁定送勒戒處所觀
    察、勒戒，認無繼續施用毒品傾向，經臺灣桃園地方法院檢
    察署檢察官於八十七年九月二十二日以八十七年度偵字第一
    三○一三號為不起訴處分確定；又於九十年間，因施用毒品
    案件，經本院以九十年度毒聲字第一七九四號裁定送勒戒處
    所觀察、勒戒，認有繼續施用毒品傾向，由本院再以九十年
    度毒聲字第三五七七號裁定送戒治處所施以強制戒治，於九
    十一年八月二十七日強制戒治期滿，同案經本院以上開判決
    ，判處應執行有期徒刑一年四月確定。詎仍不知悛悔，復基
    於施用第一級毒品海洛因、第二級毒品甲基安非他命之犯意
    ，於九十六年六月十九日下午某時許，在臺北縣樹林市○○
    街二十號一樓住處，分別以注射針筒、吸食器，施用海洛因
    、甲基安非他命毒品各一次（施用毒品器具於施用後已經丟
    棄而滅失），嗣為警於九十六年六月二十日下午三時三十分
    許，為警在臺北縣樹林市○○街○段五十七巷八號二樓查獲
    ，並扣得甲基安非他命三包 (毒品驗餘毛重一．四○公克)
    ，所採之尿液經檢驗，呈施用毒品之陽性反應而查知上情。
二、案經臺北縣政府警察局樹林分局移送臺灣板橋地方法院檢察
    署檢察官偵查起訴，本院改行簡式審判程序審理。
    理  由
一、訊據被告甲○○對於在上揭時、地施用海洛因、甲基安非他
    命之犯行均坦承不諱。被告為警查獲後所採之尿液，分別以
    ＥＩＡ酵素免疫分析法初驗、ＧＣ／ＭＳ氣相層析質譜儀法
    確認複驗後均呈安非他命類、鴉片類之陽性反應，此有卷附
    九十六年七月四日臺灣檢驗科技股份有限公司濫用藥物尿液
    檢驗報告書一紙（見偵卷第十七頁）足稽，扣案之結晶物三
    包，經鑑定結果，內含甲基安非他命成份，毒品驗餘毛重一
    ．四○公克，此有上揭公司九十六年七月二十日出具之濫用
    藥物檢驗報告書可查（見同上偵卷第十六頁）。被告曾於八
    十七年間，因施用毒品案件，經臺灣桃園地方法院以八十七
    年度毒聲字第一五四四號裁定送勒戒處所觀察、勒戒，認無
    繼續施用毒品傾向，經臺灣桃園地方法院檢察署檢察官於八
    十七年九月二十二日以八十七年度偵字第一三○一三號為不
    起訴處分確定；又於九十年間，因施用毒品案件，經本院以
    九十年度毒聲字第一七九四號裁定送勒戒處所觀察、勒戒，
    認有繼續施用毒品傾向，由本院再以九十年度毒聲字第三五
    七七號裁定送戒治處所施以強制戒治，於九十一年八月二十
    七日強制戒治期滿，被告於強制戒治執行完畢釋放後之五年
    內，再犯本件施用毒品罪，於毒品危害防制條例第二十三條
    第二項有關起訴之規定相合，此有臺灣高等法院被告前案紀
    錄表、法務部在監在押資料表附卷可按。其出於自由意志之
    自白與事實相符，事證明確，犯行堪以認定，應依法論科。
二、被告於上揭強制戒治執行完畢釋放後，五年內犯本件施用毒
    品之犯行，核其施用第一級毒品海洛因，所為係犯毒品危害
    防制條例第十條第一項之施用第一級毒品罪；被告施用第二
    級毒品甲基安非他命，所為係犯同條例第十條第二項之施用
    第二級毒品罪。其施用前後非法持有海洛因、甲基安非他命
    之行為，為施用毒品之當然手段，應為施用毒品之行為所吸
    收，均不另論罪。被告所犯上揭施用第一級毒品、第二級毒
    品罪，犯意各別，行為互殊，應予分論併罰。被告曾有殺人
    、違反麻醉藥品管理條例前科，又於八十五年間，因違反麻
    醉藥品管理條例、藥事法等案件，經臺灣高等法院以八十六
    年度上訴字第五○九八號判決，分別判處有期徒刑八月、四
    月，應執行有期徒刑十月確定；復於八十六年間，因違反麻
    醉藥品管理條例，經本院以八十八年度訴緝字第九十一號判
    處有期徒刑五月確定，上開判處有期徒刑八月、四月、五月
    等三罪，經本院定其應執行有期徒刑一年三月確定；又於八
    十七年間，因違反毒品危害防制條例，經臺灣高等法院以八
    十八年度上訴字第二一○二號判決判處有期徒刑二年確定，
    並與上開有期徒刑一年三月接續執行，於八十九年十二月二
    日縮短刑期假釋出監，復經撤銷假釋，應執行殘刑一年二月
    二十七日；又於九十年間，因違反毒品危害防制條例，經本
    院以九十年度訴字第二○九七號判決，分別判處有期徒刑八
    月、十月，應執行有期徒刑一年四月確定，並與上揭殘刑接
    續執行，於九十三年六月七日縮短刑期假釋出監，所餘期間
    付保護管束，迄九十三年十一月一日保護管束期滿，假釋未
    經撤銷，未執行之刑期視為已執行完畢，此有臺灣高等法院
    被告前案紀錄表一份在卷可稽，被告於五年以內，故意再犯
    本件最重本刑為有期徒刑以上之罪，應依刑法第四十七條第
    一項之規定，論以累犯，並加重其刑。爰審酌被告屢次施用
    毒品而不思悔改，品行不端，意志力薄弱，其施用毒品經強
    制戒治後，仍無法斷絕施用毒品惡習，若非將其處以較長之
    刑期，與社會上毒品來源隔離，使其能深自反省，斷絕與毒
    品之接觸，不足以改正施用毒品惡習，並懲所犯及被告犯罪
    後對於施用毒品之犯行，已經坦承，態度良好等一切情狀，
    分別量處如主文所示之刑，以資懲儆，並定其應執行之刑。
    末查，扣案施用所餘之甲基安非他命（驗餘毛重一．四○公
    克），為查獲之毒品，不問屬於犯人與否，應依毒品危害防
    制條例第十八條第一項前段之規定，沒收銷燬之；至扣案之
    毒品外包裝袋三個，則係被告所有供施用毒品所用之物，業
    據被告於本院審理時供承在卷，爰依刑法第三十八條第一項
    第二款之規定，沒收之。
據上論斷，應依刑事訴訟法第二百七十三條之一第一項、第二百
九十九條第一項前段，毒品危害防制條例第十條第一項、第二項
、第十八條第一項前段，刑法第十一條前段、第四十七條第一項
、第五十一條第五款、第三十八條第一項第二款，判決如主文。
本案經檢察官馬中人到庭執行職務
中    華    民    國    97    年    1     月    31    日
                臺灣板橋地方法院刑事第十八庭
                            法  官  王綽光
以上正本證明與原本無異
如不服本判決應於送達後10日內向本院提出上訴狀（應附具理由
及繕本）
                            書記官  許清秋
中    華    民    國    97    年    2     月    1     日
附錄本案論罪科刑法條全文：
毒品危害防制條例第10條
施用第一級毒品者，處 6 月以上 5 年以下有期徒刑。
施用第二級毒品者，處 3 年以下有期徒刑。


司法院資訊處製作；財團法人民間司法改革基金會備份。
